臺灣彰化地方法院刑事判決　　　　　　　　　　　　　九十三年度訴字第二九七號
　　公　訴　人　臺灣彰化地方法院檢察署檢察官
　　被　　　告　甲○○
右列被告因違反毒品危害防制條例案件，經檢察官聲請簡易判決處刑（九十三年度毒
偵緝字第四號），本院彰化簡易庭認不宜逕以簡易判決處刑，簽移改依通常程序審理
，被告於本院準備程序中就被訴事實為有罪之陳述，經本院裁定依簡式審判程序判決
如左：
    主  文
甲○○連續施用第一級毒品，累犯，處有期徒刑捌月。
    事  實
一、甲○○前因竊盜案件，經本院於民國九十年六月二十九日，以九十年度易字第一
    七六號判處有期徒刑四月確定；又於同年七月二十三日，因搶奪案件，經本院以
    九十年度訴字第五九八號判處有期徒刑十月確定；同年十二月二日，又因竊盜案
    件，經本院以九十年度易字第一四０七號判處有期徒刑五月確定；嗣上開三案經
    合併定執行刑為一年六月，入監服刑後，於九十一年十月三十日縮短刑期執行完
    畢。又其於九十年間。因施用毒品案件，經裁定送觀察、勒戒後，認無繼續施用
    毒品之傾向，由臺灣彰化地方法院檢察署檢察官於九十年二月十三日，以九十年
    度毒偵字第一八０、四０七號為不起訴處分確定。詎其仍不知悔改，復基於施用
    第一級毒品海洛因之概括犯意，自九十一年十二月二十五日中午時分起，至九十
    二年十二月二十三日下午五時止，在其位於彰化縣彰化市○○里○○路十七號住
    處，或於彰化縣彰化市○○街友人住處，以將海洛因摻水再以針筒注射之方式，
    或將海洛因摻入香菸中點燃後吸食之方式，連續施用第一級毒品海洛因多次，約
    二至三日施用一次。嗣於九十一年十二月二十七日十七時二十分許，在彰化縣彰
    化市○○路與金馬路口為警查獲，經採尿送驗，尿液中呈嗎啡陽性反應，旋經本
    院以九十二年度毒聲字第一四五四號裁定送觀察、勒戒，惟因甲○○未到案執行
    ，經臺灣彰化地方法院檢察署發布通緝，迄九十二年十二月二十六日四時二十分
    許因另涉竊盜案件（本院另案審理中）為警緝獲，旋即送執行觀察、勒戒處分，
    並於同日送臺灣彰化看守所附設勒戒處所時採尿送驗，結果呈鴉片類陽性反應。
    而甲○○經送勒戒處所觀察、勒戒後，認有繼續施用毒品之傾向。
二、案經彰化縣警察局彰化分局報請臺灣彰化地方法院檢察署檢察官偵查後聲請簡易
    判決處刑。
    理  由
一、右開事實，業據被告甲○○於本院審理時坦承不諱，且被告於九十一年十二月二
    十七日為警查獲後及九十二年十二月二十六日送臺灣彰化看守所附設勒戒處所二
    次採集之尿液，經送彰化縣衛生局及詮昕科技股份有限公司檢驗結果，均呈嗎啡
    或鴉片類陽性反應，此有彰化縣警察局彰化分局委託檢驗尿液代號與真實姓名對
    照認證單、彰化縣衛生局九十二年一月六日出具之煙毒尿液檢驗成績書、臺灣彰
    化看守所檢體採收紀錄表、詮昕科技股份有限公司九十三年一月五日出具之濫用
    藥物尿液檢驗報告等附卷可稽，被告自白核與事實相符。又被告前於九十年間，
    因施用毒品案件，經裁定送觀察、勒戒後，認無繼續施用毒品之傾向，由臺灣彰
    化地方法院檢察署檢察官於九十年二月十三日，以九十年度毒偵字第一八０、四
    ０七號為不起訴處分確定，其後再因施用毒品，經本院以九十二年度毒聲字第一
    四五死號裁定送勒戒處所觀察、勒戒後，認有繼續施用毒品之傾向等情，有前揭
    不起訴處分書、臺灣高等法院被告全國前案紀錄表、臺灣彰化地方法院檢察署刑
案資料查註紀錄表、台灣彰化看守所附設勒戒處所九十三年一月十四日出具之彰
    所戒字第０九三０八０００六七號函暨有無繼續施用毒品傾向證明書、評估標準
    紀錄表等在卷可按，被告於前案施用毒品經觀察、勒戒後，認無繼續施用毒品傾
    向，由檢察官為不起訴處分後，五年內再犯毒品危害防制條例第十條之罪，且經
    觀察、勒戒後，認有繼續施用毒品傾向，其事證明確，自應依法論科。
二、按被告行為後，毒品危害防制條例業已修正部分條文，並於九十二年七月九日經
    總統將該法全數條文（包括未修正部分）重新公布，而於九十三年一月九日施行
    ，該法第十條第一項修正前後之構成要件及法定刑並無不同，均為「施用第一級
    毒品者，處六月以上五年以下有期徒刑。」，然該法第二十條、第二十三條業已
    修正，第二十條由修正前之「犯第十條之罪者，檢察官或少年法庭應先將被告或
    少年送勒戒處所觀察、勒戒，其期間不得逾一月。經觀察、勒戒後，無繼續施用
    毒品傾向者，應由檢察官為不起訴之處分或由少年法庭為不付審理之裁定；有繼
    續施用毒品之傾向者，由檢察官聲請法院或由少年法庭裁定令入戒治處所施以強
    制戒治，其期間為一年。但自首者，得以保護管束代之。依前項規定為不起訴之
    處分或不付審理之裁定後，五年內再犯第十條之罪，經觀察、勒戒後，認有繼續
    施用毒品之傾向或三犯以上者，不適用前項之規定。但應由檢察官聲請法院或由
    少年法庭裁定先令入戒治處所施以強制戒治。第二項但書情形，違反保護管束應
    遵守事項情節重大者，得撤銷保護管束，仍施予強制戒治。」，修改為「犯第十
    條之罪者，檢察官應聲請法院裁定，或少年法院（地方法院少年法庭）應先裁定
    ，令被告或少年入勒戒處所觀察、勒戒，其期間不得逾二月。觀察、勒戒後，檢
    察官或少年法院（地方法院少年法庭）依據勒戒處所之陳報，認受觀察、勒戒人
    無繼續施用毒品傾向者，應即釋放，並為不起訴之處分或不付審理之裁定；認受
    觀察、勒戒人有繼續施用毒品傾向者，檢察官應聲請法院或由少年法院（地方法
    院少年法庭）裁定令入戒治處所強制戒治，其期間為六個月以上，至無繼續強制
    戒治之必要為止，但最長不得逾一年。依前項規定為觀察、勒戒或強制戒治執行
    完畢釋放後，五年後再犯第十條之罪者，適用本條前二項之規定。」，第二十三
    條由修正前之「依第二十條第二項強制戒治期滿或交付保護管束期滿，應由檢察
    官為不起訴之處分或由少年法庭為不付審理之裁定。依前項規定為不起訴之處分
    或不付審理之裁定後，五年內再犯第十條之罪者，不適用前項之規定。但應由檢
    察官聲請法院或由少年法庭裁定先令入戒治處施以強制戒治。三犯以上者，亦同
    。」，修改為「依第二十條第二項強制戒治期滿，應即釋放，由檢察官為不起訴
    之處分或少年法院（地方法院少年法庭）為不付審理之裁定。觀察、勒戒或強制
    戒制執行完畢釋放後，五年內再犯第十條之罪者，檢察官或少年法院（地方法院
    少年法庭）應依法追訴或裁定交付審理。」，對於經觀察、勒戒認無繼續施用毒
    品傾向者，五年內再犯第十條之罪，如適用修正前毒品危害防制條例第二十條之
    規定觀察、勒戒處遇程序，而於經觀察、勒戒後，認有繼續施用毒品之傾向者，
    始由檢察官依法追訴，而依修正後毒品危害防制條例第二十三條規定於依第二十
    條第二項規定將受觀察、勒戒人釋放，並予以不起訴處分後，五年內再犯施用毒
    品者，即依法追訴。新舊法對於經觀察、勒戒認無繼續施用毒品之傾向者，五年
    內再犯第十條之罪者之處遇程序雖有不同，然新法對於五年內再犯第十條之罪者
    ，以及舊法對於五年內再犯第十條之罪經觀察、勒戒後認有繼續施用毒品之傾向
    者，均應由檢察官依法追訴其刑責之結果並無不同。又參以修正後毒品危害防制
    條例第三十五條第一項第三款規定「於中華民國九十二年六月六日本條例修正施
    行前繫屬之施用毒品案件，於修正施行後，適用修正後之規定，並依下列方式處
    理：三、審判中之案件，由法院或少年法院（地方法院少年法庭）依修正後規定
    處理之。」，徵諸前揭說明，新法對被告並無不利，依刑法第二條第一項前段之
    規定，比較新舊法之結果，本件自應適用修正後之新法。是核被告所為，係犯修
    正後毒品危害防制條例第十條第一項之施用第一級毒品罪。被告於施用前持有第
    一級毒品海洛因之低度行為，應為其施用之高度行為吸收，不另論罪。被告先後
    多次施用第一級毒品海洛因犯行，均時間緊接，所犯又係構成要件相同之罪名，
    顯係基於概括犯意反覆為之，為連續犯，應依刑法第五十六條之規定論以一罪，
    並加重其刑。又被告除起訴事實所載九十一年十二月二十七日或前三日內該次施
    用第一級毒品海洛因以外之犯行，雖未據檢察官起訴，然因與業經起訴部分，具
    有連續犯之裁判上一罪關係，基於審判不可分，本院自得一併審究。又查被告前
因竊盜案件，經本院於九十年六月二十九日，以九十年度易字第一七六號判處有
    期徒刑四月確定；同年七月二十三日，因搶奪案件，經本院以九十年度訴字第五
    九八號判處有期徒刑十月確定；同年十二月二日，再因竊盜案件，經本院以九十
    年度易字第一四０七號判處有期徒刑五月確定；嗣上開三案經合併定執行刑為一
    年六月，入監服刑後，於九十一年十月三十日縮短刑期執行完畢，有臺灣高等法
    院被告全國前案紀錄表及臺灣彰化地方法院檢察署刑案資料查註紀錄表等在卷足
    憑，其受此有期徒刑執行完畢後，五年以內再犯有期徒刑以上之罪，應依累犯規
    定遞加重其刑。爰審酌被告之品行、施用毒品之期間、動機、目的、方法，犯罪
    所生危害，及犯後坦承犯行等一切情狀，量處如主文所示之刑，以示懲處。
據上論斷，應依刑事訴訟法第四百五十二條、第二百七十三條之一第一項、第二百九
十九條第一項前段，修正後毒品危害防制條例第十條第一項，刑法第十一條前段、第
二條第一項前段、第五十六條、第四十七條，判決如主文。
本案經檢察官賴志盛到庭執行職務。
中      華      民      國     九十三   年      四      月    二十一    日
臺灣彰化地方法院刑事第二庭
                                    法      官  王  義  閔
右正本證明與原本無異。
如不服本判決，應於判決送達後十日內，向本院提出上訴狀( 須附繕本 )。
                                    法院書記官  詹  國  立
中      華      民      國     九十三   年      四      月    二十六    日
毒品危害防制條例第十條
施用第一級毒品者，處六月以上五年以下有期徒刑。
施用第二級毒品者，處三年以下有期徒刑。
